臺灣新北地方法院民事裁定
111年度事聲字第66號
異  議  人  同心行銷有限公司

法定代理人  邱姿婷  

相  對  人  劉俊亨  
上列當事人間聲請支付命令事件，對於民國111年8月12日本院司
法事務官所為111年度司促字第19837號裁定聲明異議，本院裁定
如下：
    主  文
異議駁回。   
    理  由
一、按司法事務官處理事件所為之處分，與法院所為者有同一之
    效力。當事人對於司法事務官處理事件所為之終局處分，得
    於處分送達後10日之不變期間內，以書狀向司法事務官提出
    異議。司法事務官認前項異議有理由時，應另為適當之處分
    ；認異議為無理由者，應送請法院裁定之。法院認第1項之
    異議為有理由時，應為適當之裁定；認異議為無理由者，應
    以裁定駁回之，為民事訴訟法第240之3條及第240之4條第1
    項、第2項、第3項分別定有明文。查異議人就本院司法事務
    官於民國111年8月12日所為111年度司促字第19837號駁回支
    付命令聲請之裁定（下稱原裁定），聲明不服而提出異議，
    司法事務官認其異議無理由而送請本院裁定，核與上開條文
    規定及意旨相符，先予敘明。
二、異議意旨略以：事務官要求陳報撥款金融機構帳戶，無法提
    供的原因是撥款銀行是針對相對人所提供的資料去撥款，異
    議人無法得知撥款銀行是哪個金融機構，若知道或提供是否
    會被認定牽扯個資洩漏之問題，而異議人是協助客户應對完
    成貸款流程，完成貸款乙事。先前陳報文有提供與相對人li
    ne的所對話內容，確實有協助完成貸款乙事，若事務官有所
    疑問可以請相對人申請聯徵資料方可證明是否有完成貸款乙
    事。幫相對人申請貸款是核准55萬元，銀行撥款時代償客戶
    名下的國泰、聯邦銀行的信用貸款及信用卡剩餘現金約4萬
    多元，撥入客戶指定帳戶，完成貸款之後要求相對人支付手
    續費，客戶一直拖延，不支付手續費用。
三、本院得心證理由
　㈠按債權人聲請核發支付命令，依民事訴訟法第511條第2項規
    定，應釋明「請求」。該項之立法理由在於「為免支付命令
    淪為製造假債權及詐騙集團犯罪工具，嚴重影響債務人權益
    ，為兼顧督促程序在使數量明確且無訟爭性之債權得以迅速
    、簡易確定，節省當事人勞費，以收訴訟經濟之效果，並保
    障債權人、債務人正當權益，避免支付命令遭不當利用，爰
    增列第2項，強化債權人之釋明義務。若債權人未為釋明，
    或釋明不足，不合於本條第2項規定者，法院得依本法第513
    條第1項規定，駁回債權人之聲請」。而同法第513條第1項
    前段即規定「支付命令之聲請，不合於第508條至第511條之
    規定，或依聲請之意旨認債權人之請求為無理由者，法院應
    以裁定駁回之」。而所謂釋明，指提出能即時調查之證據，
    使法院信其聲請之事由大致如此之證明程度。
  ㈡經查，本件異議人主張與相對人締結委託信貸契約，嗣相對
    人債務不履行，聲請核發支付命令等語，固有委託契約書、
    存證信函、line對話記錄為證。惟上開證據，並未足以釋明
    銀行有核撥貸款完成之事實，復經本院司法事務官於111年8
    月1日發函通知異議人補正金融貸款完成撥款日始有該等報
    酬暨利息給付義務，並釋明或更正正確利息起算日，異議人
    迄今未補正完全，因不合民事訴訟法第511條之規定。至異
    議人主張可以請相對人申請聯徵資料等語，係有利於異議人
    之事實，自應由異議人負舉證責任，然異議人就此並未提出
    任何事證釋明。是異議人既未能釋明其請求之原因事實存在
    ，其聲請對相對人發支付命令，即難認有據。原裁定以異議
    人未能釋明為由，駁回異議人之聲請，經核無違誤。異議意
    旨指摘原裁定不當，求為廢棄，為無理由，應予駁回。
四、末按司法事務官所為駁回支付命令之處分，當事人雖得依民
    事訴訟法第240條之4規定提起異議，該異議並由該司法事務
    官所屬一審法院獨任法官審理該異議事件，惟對於第一審所
    為之裁定，因民事訴訟法第513條第2項規定不得聲明不服，
    自不得向第二審法院提起抗告（司法院秘台廳民二字第0980
    006307號函參照、臺灣高等法院暨所屬法院101年法律座談
    會民事類提案第39號研討結果參照）。是本院司法事務官所
    為之裁定，依民事訴訟法第513條第2項規定，本屬「不得聲
    明不服」之事件，雖民事訴訟法第240條之4第1項例外賦與
    債權人異議之權利，然其本質既屬不得聲明不服之事件，則
    異議人就本院駁回其異議之裁定，自亦不得再抗告至二審法
    院，併此指明。
五、爰裁定如主文。
中　　華　　民　　國　　111 　年　　9 　　月　　27　　日
                  民事第五庭    法　官　連士綱
以上正本係照原本作成。
本裁定不得抗告。
中　　華　　民　　國　　111 　年　　9 　　月　　28　　日
                                書記官　游曉婷